【裁判字號】    97,消債更,1125
【裁判日期】    980216
【裁判案由】    更生事件
【裁判全文】
臺灣臺北地方法院民事裁定          97年度消債更字第1125號
聲  請  人
即  債務人  甲○○
上列當事人聲請消費者債務清理更生事件，本院裁定如下：
    主  文
聲請人自中華民國九十八年二月十六日十二時起開始更生程序。
命司法事務官進行本件更生程序。
    理  由
一、按債務人不能清償債務或有不能清償之虞者，得依本條例所
    定更生或清算程序，清理其債務。又務人無擔保或無優先權
    之債務總額未逾新臺幣（下同）12,000,000元者，於法院裁
    定開始清算程序或宣告破產前，得向法院聲請更生。且按法
    院開始更生程序之裁定，應載明其年、月、日、時，並即時
    發生效力。次按法院裁定開始更生或清算程序後，得命司法
    事務官進行更生或清算程序，必要時得選任律師、會計師或
    其他適當之自然人或法人一人為監督人或管理人。消費者債
    務清理條例第3條、第42條第1項、第45條第1項、第16條第1
    項分別定有明文。
二、本件聲請意旨略以：其於民國95年5 月15日與最大無擔保債
    權銀行即中國信託商業銀行為一致性債務協商，約定自95年
    5月起，分100期，利率0%，每月10日以15,893元清償，惟其
    於96年3 月31日遭公司解聘，協商成立後其皆以每月薪資先
    行繳付協商金額，再者使用之前所儲蓄之金額支付月付金，
    原本每月平均薪資收入約38,000元，然現與配偶一同經營薏
    仁攤每月營收入約28,000元，惟其每月必要支出之生活費約
    為31,012元（包括全家5 人之膳食費、健保費、子女教育費
    、水電雜支費、房租、交通費）入不敷出，致無法履行協商
    方案，爰依消費者債務清理條例第151條第5項之規定向本院
    聲請更生等語。
三、經查：聲請人所主張之上開事實，業據提出財產及收入狀況
    說明書、身份證影本、無擔保債務還款計畫、戶籍謄本、收
    入切結書、財團法人聯合徵信中心債權人清冊、國稅局財產
    資料歸屬清單、95年度、96年度綜合所得稅各類所得資料清
    單、保險費計算表、學費收費四聯單、水費收據、電費收據
    、還款單據、存摺影本、房屋租賃契約書、配偶診斷證明書
    等文件為證，核閱屬實。此外，本件又查無聲請人有消費者
    債務清理條例第6 條第3項、第8條或第46條各款所定駁回更
    生聲請之事由存在，則債務人聲請更生，應屬有據，並依首
    開規定，命司法事務官進行本件更生程序，爰裁定如主文。
中    華    民    國    98    年    2     月     16   日
              民事第四庭    法      官  余明賢
以上正本係照原本作成
本件不得抗告
中    華    民    國    98    年    2     月     16   日
                            書  記  官  楊勝欽


司法院資訊處製作；財團法人民間司法改革基金會備份。
